臺灣臺南地方法院民事判決
111年度保險字第8號
原      告  莊宗隆      

被      告  國泰人壽保險股份有限公司

法定代理人  黃調貴      
訴訟代理人  陳家富      
上列當事人間請求給付保險金事件，本院於民國111年5月4日言
詞辯論終結，判決如下：
    主    　文
原告之訴及假執行之聲請均駁回。
訴訟費用由原告負擔。 
    事實及理由
一、原告起訴主張：原告於民國107年5月23日向被告投保旅行平
    安險，保險期間為107年5月24日起180日，保障內容為死殘
    保險金新臺幣(下同)250萬、實支實付保險金50萬、海外突
    發疾病乙型保險金50萬等（下稱系爭保險契約）。嗣107年5
    月27日，原告在菲律賓搭乘計程車時，因計程車司機緊急煞
    車致原告頭部遭撞擊，因此受有腦震盪之傷害，原告於107
    年5月27日至107年6月17日乃在菲律賓聖盧克斯醫院住院治
    療共21日(下稱系爭事故）。原告因系爭事故支出醫療費376
    ,575元，扣除健保核付之124,299元，依照系爭保險契約，
    被告應給付實支實付意外事故保險金252,276元【計算式：3
    76,575元－124,299元】，及海外突發疾病乙型保險金252,27
    6元，總計504,552元。原告於107年8月30日至被告台南分公
    司申請理賠，已依照被告要求提出理賠所需之文件，但被告
    不斷的惡意拖延，並於107年9月21日以理賠核定結果通知書
    (下稱系爭通知書)要求原告補件，系爭通知書並非被告拒絕
    理賠的通知書，故本件沒有2年時效消滅的問題，爰依保險
    法第34條及系爭保險契約之法律關係提起本訴等語。並聲明
    ：被告應給付原告504,552元，及自107年8月30日起至清償
    日止，按年息百分之10計算之利息；願供擔保，請准宣告假
    執行(見簡字卷第268頁)
二、被告則以：依照系爭保險契約之約定，被告得要求原告提供
    意外傷害事故證明文件，因原告無法提供完整病歷及相關證
    明文件，被告礙難認定原告受有系爭事故及具備住院必要性
    。又被告於原告申請理賠後，曾派員約訪原告，經原告表示
    ：本次是在107年5月27日剛到菲律賓下機場搭當地的Uber要
    去找朋友時，因司機緊急剎車，原告也沒繫安全帶，導致原
    告的頭部撞到前方的面板受傷云云，惟原告前往菲律賓之出
    境日為107年5月24日，於我國搭乘飛機至菲律賓之飛行時數
    約為2、3小時，原告抵達菲律賓之日期至多為同年月25日，
    是原告所稱107年5月27日方剛到菲律賓下機場等語，顯不合
    常理，難認系爭事故存在。再者，原告表示：車禍當時並沒
    有外傷或流血，僅覺得頭暈；復參原告提出之病歷資料，其
    住院期間之治療内容多為服用肌弛緩劑、鎮痛、解熱及寧暈
    錠等藥物，口服藥物非必須住院方能執行，難謂原告有入住
    醫院接受診療之必要性。另原告於107年5月27日發生系爭事
    故，迄110年11月11日方提起本件訴訟，已罹於2年消滅時效
    ，被告主張時效抗辯等語置辯。並聲明：原告之訴駁回；願
    以中央政府建設公債供擔保，請准宣告免為假執行(見簡字
    卷第21頁)。
三、兩造不爭執事項(見本院卷第38頁)：
  ㈠107年5月23日：原告以自己為要保人兼被保險人，向被告投
    保旅行平安險，保險期間為107年5月24日起180日，保障內
    容為死殘250萬、實支實付50萬、海外突發疾病乙型50萬等
    （即系爭保險契約，保單見簡字卷第63頁、保險條款見簡字
    卷第35至48頁）。
  ㈡107年5月27日至107年6月17日：原告在菲律賓聖盧克斯醫院
    住院治療21日（見簡字卷第75至77頁、第81頁）。
  ㈢107年8月30日：原告以伊於107年5月27日，在菲律賓搭乘計
    程車時，因計程車司機緊急煞車致伊頭部遭撞擊，伊因此受
    有腦震盪之傷害，伊於107年5月27日至107年6月17日在菲律
    賓聖盧克斯醫院住院治療為由（即系爭事故），向被告聲請
    意外事故實支實付醫療保險金理賠（見調字卷第15頁）。
  ㈣兩造不爭執，若系爭事故為意外傷害事故，且原告有住院21
    日必要【即107年5月27日至107年6月17日】，則被告應理賠
    之意外傷害實支實付日額醫療保險金為252,276元。
四、兩造爭執事項(見本院卷第39頁)：
  ㈠原告本件保險金請求權是否罹於時效?
  ㈡若未罹於時效，原告本件請求504,552元是否有理由?
五、得心證之理由：
　㈠按由保險契約所生之權利，自得為請求之日起，經過2年不行
    使而消滅，保險法第65條前段定有明文。又保險法第65條規
    定，保險契約所生之權利，自得為請求之日起，經過2年不
    行使而消滅，此項消滅時效之規定，屬強制規定，不得因當
    事人合意伸長或縮短之，且保險金給付請求權應自保險事故
    發生之時，即開始起算其時效期間，不因請求權人對此權利
    之存在主觀上知悉與否而有影響（最高法院75年度台上字第
    2028號判決意旨參照）。
　㈡本件縱認原告因系爭事故，有住院治療之必要，惟原告之保
    險金給付請求權應自系爭事故發生日即107年5月27日，開始
    起算2年時效期間，是原告於110年11月11日提起本件訴訟（
    見調字卷第11頁），已罹於消滅時效。另原告雖於107年8月
    30日曾向被告申請理賠，惟未於6個月內即108年2月28日前
    起訴，時效並未中斷，附此敘明。
六、綜上所述，原告主張依系爭保險契約請求被告給付504,552
    元，及自107年8月30日起至清償日止，按年息百分之10計算
    之利息，為無理由，應予駁回。原告之訴既經駁回，其假執
    行之聲請即失所附麗，應併予駁回。
七、本件事證已臻明確，兩造其餘攻擊防禦方法，經核與本件判
    決結果不生影響，爰不一一論述，附此敘明。
八、訴訟費用負擔之依據：民事訴訟法第78條。　　
中　　華　　民　　國　　111 　年　　5 　　月　　18　　日
                  民事第三庭   法    官　王淑惠
以上正本係照原本作成。
如對本判決上訴，須於判決送達後20日內向本院提出上訴狀。
如委任律師提起上訴者，應一併繳納上訴審裁判費。
中　　華　　民　　國　　111 　年　　5 　　月　　18　　日
                               書 記 官  洪凌婷